---
title: "Tarea proyecto integrador 1. Matemáticas Financieras."
author: "Audrey Carolina López Carmona"
date: "`r Sys.Date()`"
output: html_document
---

```{r setup, include=FALSE}
knitr::opts_chunk$set(echo = TRUE)
```

# FUNCIONES ANUALIDADES


Con las funciones de Anualidades se resolverán los siguientes problemas:

**Problema 1 para valores futuros:** Una persona desea ahorrar $500.00 cada fin de quincena durante 40 años. Si el fondo de inversión paga una tasa de rendimiento de 7.5% ¿Cuánto dinero tendrá ahorrado al final de su proyecto financiero?

**Problema 2 para valores actuales:** Una persona paga cada quincena $450.00 durante 2 años. Si la tienda departamental le cobra de 11% de interés ¿Cuánto le prestaron?

**Problema 3 (solo para anualidades diferidas) Del problema anterior:** ¿Cuánto le prestaron si comienza a pagar 3 meses después de adquirido el financiamiento?

## Anualidades Vencidas.

#### Para VF Conocido:
```{r}
print(paste0("ANUALIDADES VENCIDAS"))
print(paste0("Para VF Conocido:"))

#FUNCIONES
VFVenc=function( A , r , n ){
      VFVenc=A*(((1+r)^n)-1)/r
          return(VFVenc)
}
pagoVFVenc=function(VF,r,n){
      pagoVFVenc=VF/((((1+r)^n)-1)/r)
          return(pagoVFVenc)
}
tasaVFVenc=function(VF,A,n,umbral=10*(10^-18)){
      r=0.01
      iteraciones=0
      
      izquierda=VF/A
      derecha=(((1+r)^n)-1)/r
      diferencia=izquierda-derecha
      
        if (diferencia > 0){
          #Cuando la r inicial es menor a lo deseado:
          #Algoritmo de alza de tasa:
            
            iteraciones=0
            r0=r
            while (diferencia > 0){
              r1=r
              iteraciones=iteraciones+1
              r=r*1.01
              
              izquierda=VF/A
              derecha=(((1+r)^n)-1)/r
              diferencia=izquierda-derecha
              cat("\f")
              print(paste0("Iteracion de alza de tasa:",iteraciones))
              r2=r
            }
            #diferencia1=diferencia
            diferenciaTasa=r-r0
            diferencia=umbral
            #Algoritmo de la bisección:
            while(abs(diferenciaTasa)>umbral){
              iteraciones=iteraciones+1
              r=(r1+r2)/2
              
              izquierda=VF/A
              derecha=(((1+r)^n)-1)/r
              diferencia=izquierda-derecha
              
              if (diferencia>0){
                r1=r1
                r2=r
              }
                else{
                  r2=r2
                  r1=r
                }
                diferenciaTasa=r-r0
                r0=r
                cat("\f")
                print(paste0("Iteración de bisección: ", iteraciones))
            }
               } else{
                  #Cuando la r inicial es mayor a lo deseado:
                  #Algoritmo de bajada de tasa:
                  iteraciones=0
                  r0=r
                  while(diferencia < 0){
                    r2=r
                    iteraciones=iteraciones+1
                    r=r/1.01
                    
                    izquierda=VF/A
                    derecha=(((1+r)^n)-1)/r
                    diferencia=izquierda-derecha
                    #cat("\f")
                    #print(paste0("Iteración de baja de tasa:",iteraciones))
                    r1=r
                  }
                  #diferencia1=diferencia
                  diferenciaTasa=r-r0
                  r0=r
                  diferencia=umbral
                  #Algoritmo de la bisección:
                  while(abs(diferenciaTasa)> umbral){
                    iteraciones=iteraciones+1
                    r=(r1+r2)/2
                    
                    izquierda=VF/A
                    derecha=(((1+r)^n)-1)/r
                    diferencia=izquierda-derecha
                    
                    if (diferencia > 0){
                      r1=r
                      r2=r2
                    }
                    else{
                      r2=r
                      r1=r1
                    }
                    diferenciaTasa=r-r0
                    r0=r
                    #cat("\f")
                    #print(paste0("Iteración de bisección:"), iteraciones))
                  }
                }
            #Genera objeto de salida:
            objetoTasa=list(Iteraciones=iteraciones, tasa=r)
            #cat("\f")
            #print(paste0("Total de iteraciones realizadas:"), iteraciones))
            return(objetoTasa)
        }
periodosVFVenc=function( VF , A , r ){
      periodosVFVenc= log ( ( ( VF * r ) / A ) + 1 )/ log ( 1 + r )
          return(periodosVFVenc)
}
  #DATOS EJERCICIO
A=500
r=0.003125   #
n=960        #24*40

#Cálculos

    VFVencCal=VFVenc( A , r , n )
        cat(" VFVenc: ", VFVencCal, "\n")
        
    pagoVFVenc=pagoVFVenc(VFVencCal , r , n)
         cat("pagoVFVenc:", pagoVFVenc,"\n")
    
    tasaVFVenc=tasaVFVenc(VFVencCal, A , n)
        cat("tasaVFVenc", tasaVFVenc$tasa, "\n")
        #cat("Iteraciones realizadas: ", tasaVFVenc$Iteraciones, "\n")
        
    periodosVFVenc=periodosVFVenc(VFVencCal, A , r )
        cat("periodosVFVenc: " , periodosVFVenc, "\n")
      
```

#### Para VA Conocido:

```{r}
print(paste0("Para VA Conocido:"))

#FUNCIONES
    VAVenc = function( A , r , n){
         VAVenc=A*((1-(1+r)^(-n))/r)
             return(VAVenc)
  }
   pagoVAVenc = function(VA , r , n){
        pagoVAVenc= VA/((1-(1+r)^-n)/r)
            return(pagoVAVenc)
   } 
   tasaVAVenc= function(VA, A , n , umbral=10*(10^-18)){
          r=0.001
          iteraciones=0
          
      izquierda=VA/A
      derecha=(1-((1+r)^-n))/r
      diferencia=izquierda-derecha
      
        if (diferencia < 0){
          #Cuando la r inicial es menor a lo deseado:
          #Algoritmo de alza de tasa:
            
            iteraciones=0
            r0=r
            while (diferencia < 0){
              r1=r
              iteraciones=iteraciones+1
              r=r*1.01
              
              izquierda=VA/A
              derecha=(1-((1+r)^-n))/r
              diferencia=izquierda-derecha
              #cat("\f")
              #print(paste0("Iteracion de alza de tasa:",iteraciones))
              r2=r
            }
            #diferencia1=diferencia
            diferenciaTasa=r-r0
            diferencia=umbral
            #Algoritmo de la bisección:
            while(abs(diferenciaTasa)>umbral){
              iteraciones=iteraciones+1
              r=(r1+r2)/2
              
              izquierda=VA/A
              derecha=(1-((1+r)^-n))/r
              diferencia=izquierda-derecha
              
              if (diferencia>0){
                r1=r1
                r2=r
              }
                else{
                  r2=r2
                  r1=r
                }
                diferenciaTasa=r-r0
                r0=r
                #cat("\f")
               # print(paste0("Iteración de bisección: ", iteraciones))
            }
               } else{
                  #Cuando la r inicial es mayor a lo deseado:
                  #Algoritmo de bajada de tasa:
                  iteraciones=0
                  r0=r
                  while(diferencia > 0){
                    r2=r
                    iteraciones=iteraciones+1
                    r=r/1.01
                    
                    izquierda=VA/A
                    derecha=((1-(1+r)^-n))/r
                    diferencia=izquierda-derecha
                    #cat("\f")
                    #print(paste0("Iteración de baja de tasa:",iteraciones))
                    r1=r
                  }
                  #diferencia1=diferencia
                  diferenciaTasa=r-r0
                  r0=r
                  diferencia=umbral
                  #Algoritmo de la bisección:
                  while(abs(diferenciaTasa)> umbral){
                    iteraciones=iteraciones+1
                    r=(r1+r2)/2
                    
                    izquierda=VA/A
                    derecha=(((1+r)^n)-1)/r
                    diferencia=izquierda-derecha
                    
                    if (diferencia > 0){
                      r1=r
                      r2=r2
                    }
                    else{
                      r2=r
                      r1=r1
                    }
                    diferenciaTasa=r-r0
                    r0=r
                    #cat("\f")
                    #print(paste0("Iteración de bisección:"), iteraciones))
                  }
                }
            #Genera objeto de salida:
            objetoTasa=list(Iteraciones=iteraciones, tasa=r )
            #cat("\f")
            #print(paste0("Total de iteraciones realizadas:"), iteraciones))
            return(objetoTasa)
        }
    periodosVAVenc= function (VA, A, r){
          periodosVAVenc=-log(1-((VA*r))/A)/log(1+r)
              return(periodosVAVenc)
    }
 #DATOS EJERCICIO
    A=450
    n=24
    r=0.11/12
    
#Cálculos

    VAVencCal=VAVenc( A , r , n )
        cat("VAVenc: ", VAVencCal, "\n")
    tasaVAVenc=tasaVAVenc(VAVencCal, A , n)
        cat("tasaVAVenc: ", tasaVAVenc$tasa, "\n")
        #cat("Iteraciones realizadas: ", tasaVAVenc$Iteraciones, "\n")
        
    pagoVAVenc=pagoVAVenc(VAVencCal , r , n)
         cat("pagoVAVenc: ", pagoVAVenc,"\n")
    
        
    periodosVAVenc=periodosVAVenc(VAVencCal, A , r )
        cat("periodosVAVenc: " , periodosVAVenc, "\n")
        

```

## Anualidades Anticipadas.

#### Para VF Conocido:

```{r}
print(paste0("ANUALIDADES ANTICIPADAS:"))
print(paste0("Para VF conocido:"))

#FUNCIONES
    VFAnt= function (A, r, n){
          VFAnt= A*(((1+r)^n-1)/r)*(1+r)
              return(VFAnt)
    }
periodosVFAnt=function(VF , A, r){
          periodosVFAnt=log(((VF * r )/ (A* (1+r)))+1)/log(1+r)
              return(periodosVFAnt)
    }
    pagoVFAnt=function (VF,r,n){
          pagoVFAnt=(VF*r)/(((1+r)^n)-1)
              return(pagoVFAnt)
    }
    tasaVFAnt=function(VF,A,n,umbral=10*(10^-18)){
      r=0.01
      iteraciones=0
      
      izquierda=VF/(A*(1+r))
      derecha=(((1+r)^n)-1)/r
      diferencia=izquierda-derecha
      
        if (diferencia > 0){
          #Cuando la r inicial es menor a lo deseado:
          #Algoritmo de alza de tasa:
            
            iteraciones=0
            r0=r
            while (diferencia > 0){
              r1=r
              iteraciones=iteraciones+1
              r=r*1.01
              
              izquierda=VF/(A*(1+r))
              derecha=(((1+r)^n)-1)/r
              diferencia=izquierda-derecha
              #cat("\f")
              #print(paste0("Iteracion de alza de tasa:",iteraciones))
              r2=r
            }
            #diferencia1=diferencia
            diferenciaTasa=r-r0
            diferencia=umbral
            #Algoritmo de la bisección:
            while(abs(diferenciaTasa)>umbral){
              iteraciones=iteraciones+1
              r=(r1+r2)/2
              
              izquierda=VF/(A*(1+r))
              derecha=(((1+r)^n)-1)/r
              diferencia=izquierda-derecha
              
              if (diferencia>0){
                r1=r1
                r2=r
              }
                else{
                  r2=r2
                  r1=r
                }
                diferenciaTasa=r-r0
                r0=r
                #cat("\f")
                #print(paste0("Iteración de bisección: ", iteraciones))
            }
               } else{
                  #Cuando la r inicial es mayor a lo deseado:
                  #Algoritmo de bajada de tasa:
                  iteraciones=0
                  r0=r
                  while(diferencia < 0){
                    r2=r
                    iteraciones=iteraciones+1
                    r=r/1.01
                    
                    izquierda=VF/(A*(1+r))
                    derecha=(((1+r)^n)-1)/r
                    diferencia=izquierda-derecha
                    #cat("\f")
                    #print(paste0("Iteración de baja de tasa:",iteraciones))
                    r1=r
                  }
                  #diferencia1=diferencia
                  diferenciaTasa=r-r0
                  r0=r
                  diferencia=umbral
                  #Algoritmo de la bisección:
                  while(abs(diferenciaTasa)> umbral){
                    iteraciones=iteraciones+1
                    r=(r1+r2)/2
                    
                    izquierda=VF/(A*(1+r))
                    derecha=(((1+r)^n)-1)/r
                    diferencia=izquierda-derecha
                    
                    if (diferencia > 0){
                      r1=r
                      r2=r2
                    }
                    else{
                      r2=r
                      r1=r1
                    }
                    diferenciaTasa=r-r0
                    r0=r
                    #cat("\f")
                    #print(paste0("Iteración de bisección:"), iteraciones))
                  }
                }
            #Genera objeto de salida:
            objetoTasa=list(Iteraciones=iteraciones, tasa=r)
            #cat("\f")
            #print(paste0("Total de iteraciones realizadas:"), iteraciones))
            return(objetoTasa)
        }
    
#DATOS EJERCICIO
    A=500
    r=0.075/24
    n=960
#Cálculos

    VFAntCal=VFAnt( A , r , n )
        cat("VFAnt: ", VFAntCal, "\n")
        
    pagoVFAnt=pagoVFAnt(VFAntCal , r , n)
         cat("pagoVFAnt:", pagoVFAnt,"\n")
    
    tasaVFAnt=tasaVFAnt(VFAntCal, A , n)
        cat("tasaVFAnt", tasaVFAnt$tasa, "\n")
        #cat("Iteraciones realizadas: ", tasaVFAnt$Iteraciones, "\n")
        
    periodosVFAnt=periodosVFAnt(VFAntCal, A , r )
        cat("periodosVFAnt: " , periodosVFAnt, "\n")
        

```

#### Para VA Conocido:
```{r}

print(paste0("Para VA conocido:"))

#FUNCIONES
    VAAnt= function(A,r,n){
      VAAnt=A*((((1-(1+r)^-n)))/(r))*(1+r)
          return(VAAnt)
    }
    pagoVAAnt=function(VA, r, n){
      pagoVAAnt=VA*r*(1+r)^n/((1+r)^(n+1)-(1+r))
          return(pagoVAAnt)
    }
     tasaVAVenc= function(VA, A , n , umbral=10*(10^-18)){
          r=0.001
          iteraciones=0
          
      izquierda=VA/(A*(1+r))
      derecha=(1-((1+r)^-n))/r
      diferencia=izquierda-derecha
      
        if (diferencia < 0){
          #Cuando la r inicial es menor a lo deseado:
          #Algoritmo de alza de tasa:
            
            iteraciones=0
            r0=r
            while (diferencia < 0){
              r1=r
              iteraciones=iteraciones+1
              r=r*1.01
              
              izquierda=VA/(A*(1+r))
              derecha=(1-((1+r)^-n))/r
              diferencia=izquierda-derecha
              #cat("\f")
              #print(paste0("Iteracion de alza de tasa:",iteraciones))
              r2=r
            }
            #diferencia1=diferencia
            diferenciaTasa=r-r0
            diferencia=umbral
            #Algoritmo de la bisección:
            while(abs(diferenciaTasa)>umbral){
              iteraciones=iteraciones+1
              r=(r1+r2)/2
              
              izquierda=VA/(A*(1+r))
              derecha=(1-((1+r)^-n))/r
              diferencia=izquierda-derecha
              
              if (diferencia>0){
                r1=r1
                r2=r
              }
                else{
                  r2=r2
                  r1=r
                }
                diferenciaTasa=r-r0
                r0=r
                #cat("\f")
               # print(paste0("Iteración de bisección: ", iteraciones))
            }
               } else{
                  #Cuando la r inicial es mayor a lo deseado:
                  #Algoritmo de bajada de tasa:
                  iteraciones=0
                  r0=r
                  while(diferencia > 0){
                    r2=r
                    iteraciones=iteraciones+1
                    r=r/1.01
                    
                    izquierda=VA/(A*(1+r))
                    derecha=((1-(1+r)^-n))/r
                    diferencia=izquierda-derecha
                    #cat("\f")
                    #print(paste0("Iteración de baja de tasa:",iteraciones))
                    r1=r
                  }
                  #diferencia1=diferencia
                  diferenciaTasa=r-r0
                  r0=r
                  diferencia=umbral
                  #Algoritmo de la bisección:
                  while(abs(diferenciaTasa)> umbral){
                    iteraciones=iteraciones+1
                    r=(r1+r2)/2
                    
                    izquierda=VA/(A*(1+r))
                    derecha=(((1+r)^n)-1)/r
                    diferencia=izquierda-derecha
                    
                    if (diferencia > 0){
                      r1=r
                      r2=r2
                    }
                    else{
                      r2=r
                      r1=r1
                    }
                    diferenciaTasa=r-r0
                    r0=r
                    #cat("\f")
                    #print(paste0("Iteración de bisección:"), iteraciones))
                  }
                }
            #Genera objeto de salida:
            objetoTasa=list(Iteraciones=iteraciones, tasa=r )
            #cat("\f")
            #print(paste0("Total de iteraciones realizadas:"), iteraciones))
            return(objetoTasa)
        }
    periodosVAAnt= function(VA, A, r){
      periodosVAAnt=log((A *( 1 + r )^( n + 1 )-A *(1 + r))/(VA * r))/log(1+r)
          return(periodosVAAnt)
    } 
#DATOS EJERCICIO
    A=450
    n=24
    r=0.11/12
#Cálculos

    VAAntCal=VAAnt( A , r , n )
        cat("VAAnt: ", VAAntCal, "\n")
    tasaVAAnt=tasaVAVenc(VAAntCal, A , n)
        cat("tasaVAAnt: ", tasaVAAnt$tasa, "\n")
        #cat("Iteraciones realizadas: ", tasaVAAnt$Iteraciones, "\n")
        
    pagoVAAnt=pagoVAAnt(VAAntCal , r , n)
         cat("pagoVAAnt: ", pagoVAAnt,"\n")
    
        
    periodosVAAnt=periodosVAAnt(VAAntCal, A , r )
        cat("periodosVAAnt: " , periodosVAAnt, "\n")

```

## Anualidades Diferidas. 
```{r}
print(paste0("ANUALIDADES DIFERIDAS"))

#FUNCIONES

    VADif=function(A,r,n,k){
        VADif=A*((1-(1+r)^-(n-k+1))/r)
          return(VADif)
    }
    pagoVADif= function(VA, r,n,k){
        pagoVADif=VA/((1-(1+r)^-(n-k+1))/r)
          return(pagoVADif)
    }
#DATOS EJERCICIO
A=450
r=0.11/12
n=24
k=3

#Cálculos 
    VADifCalc=VADif(A, r, n, k)
        cat("VADif: ", VADifCalc, "\n")
    pagoVADifCalc= pagoVADif(VADifCalc, r, n, k)
        cat("pagoVADif: " , pagoVADifCalc, "\n")
```



